臺灣苗栗地方法院刑事判決　　　　　　　　　　　　　　九十三年度易字第六一號
　　公　訴　人　臺灣苗栗地方法院檢察署檢察官
　　被　　　告　甲○○
右列被告因違反毒品危害防制條例案件，經檢察官提起公訴（九十二年度毒偵字第九
八二號），經本院合議庭裁定適用簡式審判程序，判決如左：
    主  文
甲○○連續施用第二級毒品，累犯，處有期徒刑陸月，如易科罰金，以參佰元折算壹
日。
　　　事  實
一、甲○○曾於民國八十二年有違反麻醉藥品管理條例案件，復有竊盜前科紀錄，更
    於八十五年間因違反麻醉藥品管理條例案件，經台灣新竹地方法院判處有期徒刑
    七月，於八十五年十月二十八日確定，八十六年八月十七日執行完畢；八十六年
    間復因放火及施用毒品罪，經同一法院定應執行有期徒刑四年六月，褫奪公權三
    年，後經台灣高等法院改定應執行有期徒刑二年一月，而於八十八年八月十二日
    入監服刑，於九十年一月二十日縮短刑期執行完畢。其並曾因施用毒品案件，於
    九十一年七月十九日裁定移送觀察勒戒，並裁定執行強制戒治，期間自九十一年
    八月八日起算，嗣經法院於九十二年五月二十二日裁定停止戒治，所餘期間交付
    保護管束，而於九十二年八月六日保護管束期滿執行完畢，業由台灣苗栗地方法
    院檢察署檢察官於九十二年八月二十六日以九十二年度戒毒偵字第四二號不起訴
    處分確定。詎其仍未反省，於強制戒治執行完畢後五年內復基於概括犯意，自九
    十二年八月間某日起至同年十一月十四日十九時許止，在苗栗縣苗栗市三統飯店
    及不詳處所等處，連續以吸食器之玻璃球內置安非他命燃燒吸食白煙之方式，非
    法施用第二級毒品安非他命多次，於九十二年十一月十四日二十三時四十分，其
    因另涉竊盜等案為警盤檢，經警對其採集尿液送驗後查獲。
二、案經苗栗縣警察局苗栗分局報告臺灣苗栗地方法院檢察署檢察官偵查起訴。
　　　　理  由
壹、程序方面：
    本件被告甲○○所犯為毒品危害防制條例第十條第二項之罪，核屬刑事訴訟法第
    二百七十三條之一第一項所定死刑、無期徒刑、最輕本刑為三年以上有期徒刑以
    外之罪，亦非高等法院管轄之第一審案件，而被告於本院行準備程序中就被訴事
    實為有罪之陳述，經告知被告簡式審判程序之旨並聽取當事人意見後，本院合議
    庭裁定由受命法官獨任進行簡式審判程序，合先敘明。
貳、實體方面
一、被告甲○○對於在前開時間、地點施用毒品之事實，有下列事實，足以證明：
　（一）被告於九十二年十一月十五日警詢供述：於九十二年十一月十四日十九時許
        ，曾在苗栗市三統飯店施用安非他命之犯行。
　（二）被告於九十三年一月九日在檢察官偵訊時供述：自九十二年八月間某日起至
        同年十一月間為警查獲時止，在苗栗市某不詳處所，連續施用安非他命之犯
        行。
　（三）被告於九十二年十一月十五日所採集之尿液（編號ＡＯ五九）經送檢驗結果
        呈甲基安非他命陽性反應。
　（四）苗栗縣警察局苗栗分局偵辦煙毒麻藥案件嫌犯尿液檢體編號登記簿、苗栗縣
        衛生局九十二年十一月二十八日苗衛檢字第Ｚ000000000號煙毒尿
        液檢驗成績書，可證明被告於查獲時為警所採集之尿液編號係ＡＯ五九號，
        經送檢驗結果呈甲基安非他命陽性反應。
　（五）台灣苗栗地方法院檢察署檢察官九十二年度戒毒偵字第四二號不起訴處分書
        、刑案資料查註紀錄表在卷，可以證明被告前曾犯施用毒品案件，經送強制
        戒治，甫於九十二年八月六日保護管束期滿執行完畢，並於同月二十六日經
        檢察官為不起訴處分，本件係五年內再犯之案件。
  （六）綜上所述，證被告前開審理中之自白與事實相符，應予論罪科刑。
二、核被告所為，係犯毒品危害防制條例第十條第二項之施用第二級毒品罪。被告於
    施用毒品前之持有行為，為其後之施用行為所吸收，不另論罪。又被告先後多次
    施用第二級毒品，時間緊接，方法相同，顯係基於概括犯意反覆為之，為連續犯
    ，應依刑法第五十六條之規定，以一罪論並加重其刑。又被告有事實欄所述之前
    科，於九十年一月二十日經入獄執行執行完畢，有台灣高等法院被告全國前案紀
    錄表一紙在卷可憑，其於有期徒刑執行完畢後，五年內再犯本件有期徒刑以上之
    罪，為累犯，應依刑法第四十七條規定，遞加重其刑。又被告行為後，毒品危害
    防制條例於九十二年七月九日修正公布，並於九十三年一月九日生效，其中關於
    施用第一級、第二級毒品罪之構成要件及法定本刑均相同，無刑法第二條第一項
    所謂行為後法律有變更之情形，故無新舊法比較適用之問題，附此敘明。爰審酌
    被告於八十二年起已有違反麻藥前科紀錄，並曾觀察勒戒、強制戒治，經不起訴
    處分，仍不知悔改，一再施用毒品，顯見其自制力薄弱，惟所犯係自殘行為，所
    生之危害不大，犯罪後復於審理中坦承犯行，有悛悔之意等一切情狀，量處如主
    文所示之刑，並同時諭知易科罰金之折算標準，以示懲儆。
據上論斷，應依刑事訴訟法第二百七十三條之一第一項、第二百九十九條第一項前段
，毒品危害防制條例第十條第二項，刑法第十一條前段、第五十六條、第四十七條、
第四十一條第一項前段，罰金罰鍰提高標準條例第二條，判決如主文。
本案經檢察官黃智炫到庭執行職務。
中　　　華　　　民　　　國　　九十三　　年　　　四　　　月　　　九　　　日
                                     臺灣苗栗地方法院刑事第三庭
                                         法  官  張  珈  禎
右正本證明與原本無異。
如不服本判決，應於送達後十日內向本院提出上訴狀（須附繕本），上訴於臺灣高等
法院臺中分院。
                                         書記官  盧  俊  良
中　　　華　　　民　　　國　　九十三　　年　　　四　　　月　　　九　　　日
附錄論罪科刑法條
毒品危害防制條例第十條第二項
  施用第二級毒品者，處三年以下有期徒刑。
